臺灣高等法院刑事裁定
111年度聲字第1740號
聲  請  人  蘇嘉莉


上列聲請人因被告黃仁傑違反毒品危害防制條例案件（111年度
上訴字第1472號），聲請發還扣押物，本院裁定如下：
    主  文
本院111年度上訴字第1472號案件扣案如附表所示之物，准予發
還蘇嘉莉。
    理  由
一、聲請意旨略以：聲請人蘇嘉莉前因與黃仁傑、潘錦億涉嫌違
    反毒品危害防制條例案件，於民國109年12月8日為警查扣附
    表所示物品，惟聲請人業經臺灣桃園地方檢察署檢察官為不
    起訴處分，附表所示物品為聲請人所有，與黃仁傑、潘錦億
    之犯罪事實無關，其二人所受判決中均未予宣告沒收，爰依
    法聲請發還。
二、按可為證據或得沒收之物，得扣押之。扣押物若無留存之必
    要者，不待案件終結，應以法院之裁定或檢察官之命令發還
    之。扣押物未經諭知沒收者，應即發還。但上訴期間內或上
    訴中遇有必要情形，得繼續扣押之，刑事訴訟法第133條第1
    項、第142條第1項前段、第317條分別定有明文。所謂扣押
    物無留存之必要者，乃指非得沒收之物，且又無留作證據之
    必要者，始得依上開規定發還；倘扣押物尚有留存之必要者
    ，即得不予發還。又該等扣押物有無留存之必要，並不以係
    得沒收之物為限，且有無繼續扣押必要，應由事實審法院依
    案件發展、事實調查，予以審酌（最高法院101年度台抗字
    第125號裁定意旨參照）。
三、經查，聲請人所有如附表所示物品，係臺灣桃園地方檢察署
    檢察官偵辦聲請人與黃仁傑、潘錦億違反毒品危害防制條例
    案件所扣押，有新竹市警察局第三分局搜索扣押筆錄附卷可
    資佐證，其中黃仁傑違反毒品危害防制條例案件經檢察官提
    起公訴，臺灣桃園地方法院以110年度訴字第533號為有罪之
    判決後，現由本院以111年度上訴字第1472號繫屬審理中。
    扣案所示物品既為聲請人所有，且非違禁物，亦無其他第三
    人主張權利，復未於黃仁傑、潘錦億所涉違反毒品危害防制
    條例案件中經檢察官援引為證據方法，原審及臺灣桃園地方
    法院110年度審簡字第430號就潘錦億部分所為判決，均未諭
    知沒收，即無證據足認附表所示物品係供犯罪所用或犯罪預
    備，或因犯罪所生或所得之物。且聲請人所涉違反毒品危害
    防制條例部分，業經臺灣桃園地方檢察署檢察官以109年度
    偵字第37429號為不起訴處分確定，有前開處分書及本院被
    告前案紀錄表在卷足稽，應認扣案如附表所示物品已無繼續
    扣押留存之必要。從而，聲請人聲請發還附表所示扣押物，
    核無不合，應予准許。
據上論斷，依刑事訴訟法第142條第1項前段、第220條，裁定如
主文。
中　　華　　民　　國　　111 　年　　5 　　月　　20　　日
                  刑事第三庭    審判長法　官  張惠立  
                                      法　官  劉兆菊
                                      法　官  廖怡貞
以上正本證明與原本無異。
如不服本裁定，應於收受送達後5日內向本院提出抗告狀。
                                      書記官  劉芷含 
中　　華　　民　　國　　111 　年　　5 　　月　　20　　日

附表：
扣案物品 數量 備註 Iphone廠牌、型號11行動電話 1具（門號0000000000，IMEI：000000000000000） 臺灣桃園地方檢察署110年保字第656號